【裁判字號】    88,易,853
【裁判日期】    890922
【裁判案由】    賭博
【裁判全文】
台灣苗栗地方法院刑事判決                          八十八年度易字第八五三號
    公  訴  人  臺灣苗栗地方法院檢察署檢察官
    被      告  丁○○
右列被告因賭博案件，經檢察官聲請簡易判決處刑（八十七年度偵字第三一九０號）
，經本院認不應以簡易判決處刑，而適用通常程序審理後，判決如左：
    主  文
丁○○無罪。
    理  由
一、本件公訴意旨略以：甲○○（已另審結）基於常業之犯意，自八十六年十二月間
    起，在苗栗縣銅鑼鄉○○村○○路十七之一號經營之「金像獎遊樂場」公眾得出
    入場所，擺設電動賭博機具二十四台，並分別於八十七年五月初及七月初，以每
    月新台幣（下同）一萬五千元之代價，僱用與其有犯意聯絡之丁○○、丙○○（
    已另審結）從事開分及兌換現金之工作，共同連續與不特定之人賭博財物，並以
    之為常業。參與賭博之人，每以一比一、一比五、一比十之比例（即十元兌換一
    分、五分或十分）開分或投入十元代幣，輸嬴倍數。參與賭博之人所贏得之分數
    ，則向甲○○、丁○○、丙○○兌換現金。乙○○（已另審結）則基於賭博之概
    括犯意，分別於八十七年六月二十日及二十一日，連續至上址賭博財物，並分別
    以贏得之分數換取現金四千、二千元。嗣乙○○因案通緝，於八十七年七月五日
    ，為警緝獲，而供稱曾於該遊樂場賭博財物，經臺灣苗栗地方法院檢察署核發搜
    索票，而於翌日十三時許，在上址搜索後查悉上情，並扣得供賭博之電動玩具二
    十四台，櫃台內現金三千三百元等語。
二、按犯罪事實應依証據認定之，無証據不得推定其犯罪事實；被告之自白，不得作
    為有罪判決之惟一証據，仍應調查其他必要之証據，以察其是否與事實相符；不
    能証明被告犯罪者，應諭知無罪之判決，刑事訴訟法第一百五十四條、第一百五
    十六條第二項、第三百零一條第一項分別定有明文。又「認定不利於被告之事實
    ，須依積極証據，苟積極証據不足為不利於被告事實之認定時，即應為有利於被
    告之認定，更不必有何有利之証據」「証據之證明力，固屬於法院判斷之自由，
    惟如証據之本身仍存有瑕疵，則在此証據未予究明以前，遽採為有罪之根據，即
    難謂適法」，最高法院三十年上字第八一六號、三十二年上字第九七一號分別著
    有判例，均足資參照。
三、公訴人認被告丁○○與同案被告甲○○、丙○○共同犯刑法第二百六十七條之
    常業賭博罪嫌，無非係以被告乙○○於警訊及偵查中之自白為論據；然查被告乙○○於本院最後言詞辯論時已供陳：以前所供並非真實，實際伊並未在「金像獎
    遊樂場」兌換過現金，在警訊中之供述是為迎合警訊，不願得罪管區，故筆錄做
    好，伊就簽名，並未仔細看過。在檢察官偵查時雖供詞與警訊相同，其目的係在
    為期與警訊中一致，仍非實在；縱在本院審理中，第一次訊問時仍不想改口，惟
    因與同案被告等對質時，眼見被告甲○○就該「遊樂場」係剛接手，丙○○則才
    做二天就均因本案被起訴，實在很無辜，伊於心不忍，所以必須說真話等語；又
    供陳：「老實說，我檢舉別人也沒有好處，自己還要犯賭博罪，損人而不利己；
    所以，如果不是因為屈服於某種心理壓力，不願得罪管區，豈有主動檢舉他人之
    理」等語，與渠於偵查及本院調查中之供詞均大相逕庭，是被告前揭供詞如屬可
    採，公訴人前開之指訴即失其依據；則被告前後不一之供詞既有瑕疵，究以何者
    可信，本院即有研酌之必要；經查，依乙○○第一次警訊筆錄，被告乙○○確非
因賭博案而接受警訊，而係於八十七年七月五日下午七時四十五分因竊盜通緝為
    警緝獲，惟於警訊中卻主動向警方「自首」與竊盜無關之賭博案情，是渠何以願
    主動檢舉，即不免啟人疑竇；是渠所供其當時目的在迎合管區，以求脫身等語，
    即非不可採信；且參諸同案被告甲○○、丙○○於偵審中始終堅決否認有賭博犯
    行，辯稱：伊等店內僅供客人純娛樂，客人分數如有累積，則可向店中換取寄分
    卡，下次再玩，沒有兌換現金之賭博情事等語，經核與被告丁○○偵查中供述內
    容一致，而查八十七年七月六日十三時許，警察至前開「金像獎遊樂場」搜索時
    ，在場証人陳釗志、彭正墡等人在偵查中之証詞，亦僅稱可累計分數，換取計分
    卡等語，並未証稱有如被告乙○○在偵查中指稱之兌換金錢情事，經核亦與被告
    甲○○、丁○○、丙○○三人前開之供詞相符；是本案除前開被告乙○○有瑕疵
    之自白外，餘無其他証據足資証明被告丁○○有何公訴人所指之常業賭博犯行；
    而被告乙○○雖曾於警訊、偵查中自白，惟渠於審理中已翻異前詞，且對照其前
    後不同之供詞，其在前之自白，並無其他証據可堪佐證與事實相符；其後之供詞
    ，衡諸常情，又尚無瑕疵可指；是依罪疑惟輕之原則，仍應以最後於本院言詞辯
    論時之供詞可信；其他又無積極証據足資証明被告甲○○、丙○○、乙○○三人
    有何公訴人所指賭博犯行，即不能証明被告等犯罪，爰揆諸首揭法條及判例意旨
    ，已由本院另為被告甲○○、丙○○、乙○○三人為無罪之判決；被告丁○○部
    分，基於相同之理由，自應為相同無罪之諭知。
四、按「法院認為應科拘役．罰金或應諭知免刑或無罪之案件，被告經合法傳喚無正
    當理由不到庭者，得不待其陳述逕行判決」，刑事訴訟法第三百零六條定有明文
    。本件被告丁○○經合法傳喚而未到庭，而本院既認為係應諭知無罪之案件，爰
    不待其陳述逕行判決，附此敘明。
據上論斷，應依刑事訴訟法第四百五十二條、第三百零一條第一項前段、第三百零六
條，判決如主文。
本案經檢察官陳義忠到庭執行職務。
中      華      民      國    八十九    年      九      月    二十二    日
                                臺灣苗栗地方法院刑事庭
                                    法  官  楊  台  清
右正本證明與原本無異。
如不服本判決，應於送達後十日內向本院提出上訴狀（應附繕本）。
                                    書記官李  惠  雯
中      華      民      國    八十九    年      九      月    二十二    日


司法院資訊處製作；財團法人民間司法改革基金會備份。
